### MARTÍN IGNACIO FIGUEROA STEVENSON

Manuel Bulnes 1533, Quilpué V Región de Valparaíso, Chile 19490835-0 +56968275012 - No mfigueroa.mf97@gmail.com

### **PRESENTACIÓN**

Estimados/as Sres/as.:

Me gustaría integrarme a su grupo de trabajo, ya que estoy capacitado y tengo las habilidades que se necesitan para desarrollarme en diferentes áreas.

Soy una persona responsable, comprometida, trabajadora, proactiva, con iniciativa y entusiasta a aprender cosas nuevas.

Cuento con bastante experiencia con clientes debido mis trabajos anteriores.

Terminé mi educación media el año 2016, estudié dos años de Administración Financiera y uno de Ingeniería en Administración en el Instituto profesional Duoc UC, sede Viña del Mar, por lo cual me manejo un poco en el ámbito financiero y de negocios. Actualmente me encuentro cursando segundo año de Preparador físico en el instituto profesional Duoc UC, sede Viña del Mar.

Estoy a su entera disposición para realizar una entrevista y las pruebas que considere pertinentes.

### **FORMACIÓN**

2020 - (Cursando) DUOC UC, CHILE

Preparador Físico

2019 - 2019 (Incompleta) DUOC UC, CHILE

Ingeniería en Administración

2017 - 2018 (Incompleta) DUOC UC, CHILE

Administración Financiera

2003 - 2016 COLEGIO NACIONAL, CHILE

Educación básica y media

## **EXPERIENCIA LABORAL**

Jul 2021 - Ago 2021	PIONETA DE REPARTO	TD A NICDODTEC MOM

Reparto de productos varios en la V Región y Región Metropolitana - Excelente ambiente laboral.

Abr 2021 - Jun 2021 PICKER - ALCANSA S.A.

Servicio de picking - Preparación de compras en tienda física, para ventas realizadas en línea, del supermercado

jumbo, Viña del mar. - Buen ambiente laboral

Dic 2020 - Abr 2021 SHOPPER - CHC

Servicio de picking – Preparación de compras en tienda física, para ventas realizadas en línea, del supermercado

jumbo, Viña del mar. - Buen ambiente laboral.

Feb 2021 - Mar 2021 DRIVER - KOWSKI

Servicio de reparto en moto eléctrica - Entrega de pedidos para supermercado jumbo, Viña del mar - Trabajo

esporádico - Excelente ambiente laboral.

Ago 2019 - Dic 2020 ALUMNO AYUDANTE - DUOC UC SEDE VIÑA DEL MAR

Inscripción de talleres extra curriculares para el área deportiva – Ayudante en actividades por celebraciones o festividades – Atención a público en stand de informaciones – Telemarketing – Adquisición de experiencia en

atención a público – Trabajo esporádico – Excelente ambiente laboral.

Dic 2019 - Mar 2020 ARMADOR - YUDIGAR CHILE

Armado de góndolas y check-out en supermercados dentro de la V región - Adquisición de experiencia en trabajo

bajo presión y conocimiento en el área - Trabajo esporádico - Buen ambiente laboral.

Feb 2014 - Mar 2016 VENDEDOR - FERIA 40 HORAS

Venta de artículos de tabaquería y juguetes - Adquisición de habilidades en atención a público - Trabajo

esporádico de Febrero a Marzo – Buen ambiente laboral.

Nov 2015 - Dic 2015 FREIDOR - PARQUE CHINA

Preparación de todos los platos fritos del menú y otros - Adquisición de nuevas habilidades en el ámbito

gastronómico - Mal ambiente laboral.

### **IDIOMAS**

Inglés (intermedio).

### HABILIDADES

Microsoft excel (intermedio). Microsoft word (intermedio). Sistemas ERP (básico). Elaboracion de informes financieros (básico). Diagnostico empresarial (básico). Gestion financiera para la toma de decisiones (básico). Generacion de ideas y liderazgo (básico). Administracion financiera de corto y largo plazo (básico). Deporte formativo (básico). Fitness (básico).

# **FORTALEZAS**

Solución de problemas. Orientado a la tarea. Auto-confianza. Impacto e Influencia. Negociación. Flexibilidad.